高雄高等行政法院判決
　　　　　　　　　　　　　　　94年度訴字第451號
　　　　　　　　　　　　　　　.
原　　　告　張帆企業有限公司
代　表　人　甲○○
訴訟代理人　劉榮欽　會計師
被　　　告　財政部台灣省南區國稅局
代　表　人　乙○○　局長
訴訟代理人　丙○○
上列當事人間因營業稅事件，原告不服財政部中華民國九十四年
四月十四日台財訴字第０九四０００一０九八０號訴願決定，提
起行政訴訟。本院判決如下：
    主  文
原告之訴駁回。
訴訟費用由原告負擔。
　　事  實
壹、事實概要：
　　緣原告涉嫌於民國（下同）九十年八月間無進貨事實，卻取
    得百翔電訊行及百成電業有限公司（以下簡稱百成公司）所
    開立字軌號碼ＨＦ00000000號等統一發票計二張，
    銷售額合計新台幣（下同）一、五四一、三一五元（不含稅
    ），充作進項憑證，並申報扣抵銷項稅額，致逃漏營業稅七
    七、０六六元，案經被告所屬岡山稽徵所查獲，經審理結果
    ，因原告已於裁罰處分核定前補報補繳稅款及以書面承認違
    章事實，原處分乃按所漏稅額處原告三倍之罰鍰計二三一、
    一００元（計至百元止）。原告不服，申經復查，未獲變更
    ，提起訴願，亦遭決定駁回，遂提起本件行政訴訟。
貳、兩造聲明：
一、原告聲明求為判決：訴願決定及原處分（復查決定含原核定
                      處分）均撤銷。
二、被告聲明求為判決：原告之訴駁回。
參、兩造之爭點：
甲、原告主張之理由：
一、原告無虛報進項稅額行政罰行為存在，不應受加值型及非加
    值型營業稅法第五十一條（以下簡稱營業稅法）行政罰處分
    ，理由如下：
（一）按「納稅義務人，有左列情形之一者，除追繳稅款外，按
      所漏稅額處一倍至十倍罰鍰，並得停止其營業：．．．五
      、虛報進項稅額者。」營業稅法第五十一條第五款定有明
      文。又司法院釋字第二七五號解釋：「人民違反法律上之
      義務而應受行政罰之行為，法律無特別規定時，雖不以出
      於故意為必要，仍須以過失為其責任條件。但應受行政罰
      之行為，僅須違反禁止規定或作為義務，而不以發生損害
      或危險為其要件者，推定為有過失，於行為人不能舉證證
      明自己無過失時，即應受處罰。」即違反營業稅法第五十
      一條規定而應受罰鍰者，應以人民之行為存在為前提，如
      無人民之行為存在者，自無受行政罰處分之餘地。準此，
      如行政機關認人民有虛報進項稅額者，自應就人民之虛報
      進項稅額之行為負舉證責任。
（二）本件被告曾於九十三年一月十三日約談林茂源，林茂源明
      確承認原告係在完全不知情情況下，遭其擅以無交易事實
      之百翔電訊行及百成公司銷貨發票，充作原告進項憑證，
      並代原告提出申請扣抵銷項稅額，以達侵占原告交付之代
      繳營業稅款之目的，由於遭林茂源挪用發票及侵占代收稅
      款之營業人為數眾多，業經台灣高雄地方法院檢察署檢察
      官以九十三年度偵字第一四五四號案件提起公訴，現由台
      灣高雄地方法院審理中，被告亦知之甚詳，原告為前述案
      件受害人，殆無疑義。
（三）本件虛報進項稅額違反行政罰之行為係林茂源所為，原告
      委任林茂源處理帳務，於委任處理之範圍內，並無提供任
      何虛報進項稅額之資料，亦無指示林茂源為任何虛報進項
      稅額情事，原告就林茂源虛報進項稅額違反行政罰之行為
      無涉，原告自不應受行政罰處分。
二、林茂源擅自以無交易事實之百翔電訊行及百成公司銷貨發票
    ，充作原告進項憑證，實非原告注意能力所及，原告自無過
    失可言，不應受行政罰處分：
（一）按「人民違反法律上之義務而應受行政罰之行為，法律無
      特別規定時，雖不以出於故意為必要，仍須以過失為其責
      任條件。」業經司法院釋字第二七五號解釋在案。而過失
      行為之成立，應以行為人注意能力所及為限，即行為人有
      應注意、能注意而不注意之情形存在，如非注意能力所及
      者，自無過失可言（參照最高行政法院九十三年度判字第
      一三二三號判決）。
（二）本件林茂源擅自以無交易事實之百翔電訊行及百成公司銷
      貨發票，充作原告進項憑證，無任何原告之行為涉及其中
      ，經刑事程序偵查確定，已如前述。則林茂源乃獨立行為
      之主體，原告僅能指示其依原告所提供之資料範圍內，依
      法處理；於處理原告資料之範圍外，未經原告指示，於為
      原告處理帳務資料時，擅自以無交易事實之百翔電訊行及
      百成公司銷貨發票，充作原告進項憑證，其非法陷害原告
      ，致原告成為行政罰對象之行為，實非原告注意力能及之
      範圍。
（三）原告就林茂源擅自以無交易事實之百翔電訊行及百成公司
      銷貨發票，充作原告進項憑證，而造成原告稅捐減少之現
      象，原告並無過失，自不應受行政罰處分。
三、訴願決定引用民法第一百零三條及第五百四十四條轉嫁行政
    罰責任予原告，顯有違誤。按違反行政罰之行為與違反民事
    法行為性質不同，而行政罰乃於人民應負稅捐外所處額外行
    政罰負擔，而民事請求損害賠償僅為填補受害人之損害，違
    反行政罰行為並不能由他人代理（由代理人自負行政罰責任
    ）或委任他人（應處罰委任行為，但本件原告並無委任林茂
    源為違反行政罰行為）而轉嫁行政罰責任，訴願決定引用民
    法第一百零三條及第五百四十四條規定，主張由林茂源代理
    原告為違反行政罰行為，或委任林茂源為違反行政罰行為，
    顯無理由。
四、記帳業者林茂源之不法行為，原告完全不知情，主觀上並無
    逃漏稅之犯意，且原告已繳納本件之營業稅款，違章情節係
    屬情節輕微，應依「稅務違章案件裁罰金額或倍數參考表使
    用須知」第四點規定最低限減輕其罰，方屬合理：
（一）按「主旨：關於貴轄營業人因委託之『全盛會計事務所』
      負責人陳昱諭利用代客記帳機會盜開其客戶統一發票，並
      虛報進項稅額乙案，既經貴處查明有逃漏稅款之事實，自
      應依法補稅處罰，惟如經查明其違章情節確實較輕微，當
      可依『稅務違章案件裁罰金額或倍數參考表使用須知』第
      四點規定減輕處罰。」為財政部賦稅署九十一年八月二十
      日台稅二發字第０九一０四五五０二四號函釋在案。
（二）類似案件，財政部台灣省北區國稅局依「稅務違章案件裁
      罰金額或倍數參考表使用須知」第四點規定最低限減輕處
      罰一倍，有台北高等行政法院八十九年度訴字第九七八號
      及九十二年度訴字第一九九七號判決書可證。
五、被告依「稅務違章案件裁罰金額或倍數參考表」對原告所為
    之裁處，雖無逾越權限或濫用權力問題，然對原告違章之可
    責性，未確實加以斟酌，其妥適性及合法性，自非無可議之
    處，且其行使行政裁量權亦有瑕疵：
（一）本件虛報進項稅額並非基於原告之授意，縱有逃漏營業稅
      之情事發生，即難謂係出於原告之本意，其相較一般故意
      虛報進項稅額而逃漏營業稅之違章案件而言，原告之可罰
      性相對較低，從而被告於裁罰之處分時，自應審酌其事件
      本身可責性之程度如何，針對其虛報進項稅額以逃漏稅之
      行為，實係出於故意或過失，在輕重上有所分別。今被告
      疏未查明，即遽予依原告逃漏稅額之三倍予以裁罰，是否
      合乎比例原則，尚難謂全無斟酌之必要，以避免失重失輕
      之憾，而遭民怨。
（二）至財政部就稅務違章案件裁罰金額或倍數，固訂有「稅務
      違章案件裁罰金額或倍數參考表」，以供稅捐稽徵機關於
      辦理違章案件之裁罰金額或倍數時，有一客觀之標準可資
      參考，惟該參考表究非不容許稅捐稽徵機關得於具體個案
      中考量其事件之個別特殊性，而對其裁罰金額或倍數為適
      度之調整，否則，如均遵守一成不變之原則，稅捐稽徵機
      關就法律所賦予之行政裁量權無異自我限縮，而無法於個
      案中表彰稅法所欲裁罰之目的，殊有違財政部頒前開參考
      表之本意。
（三）參照鈞院九十年度訴字第五五三號判決亦持相同見解，將
      再訴願決定、訴願決定及原處分（即復查決定）均撤銷，
      由被告另為適法之處分。
六、原告於每期申報營業稅時，均會核對進、銷項憑證每期營業
    稅款，將九十年七至八月營業稅款九三、二一０元及帳務處
    理手續費五、０００元，合計九八、二一０元交付林茂源代
    為申報及繳納，嗣林茂源再將繳款書及營業人銷售額與稅額
    申報書傳真予原告，原告僅委由林茂源代為申報及繳納營業
    稅款之委任關係，至為明確，並非被告所稱概括委任不法，
    逾越權限之行為，原告須為林茂源不法行為負責，被告顯係
    對案情有所誤解。又台灣高雄地方法院檢察署檢察官九十三
    年度審理鉦展工廠及東弘公司時，亦曾函請被告就林茂源偽
    造之營業稅繳款書查證，被告旋即向所屬高雄縣分局等單位
    ，查詢其稅款繳納情形，始發現林茂源偽造營業稅繳款書，
    被告對林茂源偽造之營業稅繳款書，尚須經相關單位查證，
    始能得知，如何能苛責原告能辨識其為偽造，於理不合。
乙、被告主張之理由：
一、台灣高雄地方法院檢察署檢察官以九十三年度偵字第三七四
    六號移送併辦意旨書所載，林茂源係至誠會計事務所之負責
    人，係受託為他人處理會計事務之專業人員，基於意圖為自
    己不法之所有之概括犯意，連續在九十年及九十一年間，未
    經建明企業行等五家行號之同意或授權，擅自購買統一發票
    或利用當期未開立之統一發票或剩餘待作廢之統一發票，偽
    造不實之統一發票，將明知不實之事項，填製會計憑證或記
    入帳冊，並故意使應保存之會計憑證滅失與遺漏會計事項不
    為紀錄，藉以規避稽徵單位之查核，共計偽造發票銷售額二
    八、九九八、三一四元，稅額一、四四九、九一六元。林茂
    源復利用代理舶豐壓克力企業社等二十三家營業人辦理電磁
    紀錄媒體申報營業稅進銷項資料職務之便，將上開不實之發
    票矇混在舶豐壓克力企業社等二十三家營業人當期申報營業
    稅中，供作進項憑證及扣抵銷項稅額，再將該等營業人所委
    託繳納之全部或部分稅額侵占入己，並將偽造不實之營業人
    銷售額與稅額申報書與稅額繳款書交付營業人留存，足以生
    損害於上開行號及稅捐稽徵機關對營業稅之正確稽徵與管理
    。林茂源前曾被訴違反稅捐稽徵法等案件，業經該署檢察官
    以九十三年度偵字第一四五四號案件提起公訴，現由台灣高
    雄地方法院審理中，有該案起訴書足憑；又林茂源於九十年
    及九十一年間，未經百翔電訊行及百成公司等三十四家公司
    行號之同意或授權，將當期未開立之統一發票或營業人開立
    未完尚未作廢之發票，偽造不實統一發票銷售額一００、九
    九五、三六五元，營業稅額五、０四九、七六九元，林茂源
    復利用代理原告等四十六家營業人辦理電磁紀錄媒體申報營
    業稅進銷項資料職務之便，將上開不實統一發票矇混在原告
    等四十六家營業人當期申報營業稅中，供作為進項憑證及扣
    抵銷項稅額，再將該等營業人所委託繳納之全部或部分稅額
    侵占入己，共計所侵占營業稅額三、六三０、五九三元，足
    生損害稽徵機關對營業稅之正確性稽徵與管理，顯見百翔電
    訊行及百成公司無銷售系爭貨物與原告之可能。
二、原告於九十三年二月四日在被告所屬岡山稽徵所談話筆錄稱
    ，其未與百翔電訊行及百成公司有任何交易情形，取得上開
    商號或公司所開立之統一發票充作進項憑證，係由林茂源事
    務所所為，其並不知情，且九十年七至八月份營業稅款，其
    匯款九八、二一０元給予該事務所（含每期記帳費五千元）
    ；然本件既無進貨事實，原告卻持系爭統一發票充作進項憑
    證，並申報扣抵銷項稅額，已造成實際逃漏之稅款，原告雖
    非故意，依司法院釋字第二七五號解釋意旨，要難謂無過失
    ，自應受處罰，原處分按其所漏稅額處三倍罰鍰二三一、一
    ００元，並無違誤。
三、又原告既係營業稅之納稅義務人，應依法申報銷售額、應納
    或溢付營業稅額，對其銷售額及稅額申報書、營業稅繳款書
    及帳冊憑證等營業稅申報資料應善盡注意及檢查義務，且應
    親自保管前述資料，並核對稅款繳付情形，惟據原告九十三
    年二月四日談話筆錄稱，其以匯款方式委託至誠會計事務所
    代繳營業稅款，該事務所以百翔電訊行等二家公司行號所開
    立統一發票充作進項憑證，並申報扣抵銷項稅額，全然不知
    情等語。又其於選任及監督代理人處理其業務時，即應負相
    當注意之責，原告既委任林茂源處理報稅事宜，應就其所作
    之報表於申報時，予以相當之審核，其僅憑對林茂源之信任
    ，未查對其營業稅申報書填報情形及稅款繳納情形，顯有一
    般人處理一般事務應注意而未注意之重大責任及過失，實難
    謂原告已善盡業務監督之責，其訴稱無過失乙節，洵不足採
    。
四、按代理人於代理權限內，以本人名義所為之意思表示，直接
    對本人發生效力，且受任人因處理委任事務有過失，應對委
    任人負賠償責任，僅屬委任人與受任人間內部私權關係，受
    任人即林茂源既為原告辦理記帳及申報繳納稅款業務，原告
    即授與該受任人代理權，與其自行辦理記帳及申報繳納稅款
    效力相同。本件原告既無進貨事實，又持系爭統一發票充作
    進項憑證，並申報扣抵銷項稅額，已造成逃漏稅捐，原告即
    不得以其與林茂源間之私權關係，而免其行政罰之責任。
　　理  由
一、按「營業人當期銷項稅額，扣減進項稅額後之餘額，為當期
    應納或溢付營業稅額。．．．進項稅額，指營業人購買貨物
    或勞務時，依規定支付之營業稅額。」、「營業人除本法另
    有規定外，不論有無銷售額，應以每二月為一期，於次期開
    始十五日內，填具規定格式之申報書，檢附退抵稅款及其他
    有關文件，向主管稽徵機關申報銷售額、應納或溢付營業稅
    額。」、「納稅義務人，有左列情形之一者，除追繳稅款外
    ，按所漏稅額處一倍至十倍罰鍰，並得停止其營業．．．五
    、虛報進項稅額者。」、「本法第五十一條第五款所定虛報
    進項稅額，包括依本法規定不得扣抵之進項稅額，無進貨事
    實及偽造憑證之進項稅額而申報退抵稅額者。」分別為營業
    稅法第十五條第一項、第三項、第三十五條第一項前段、第
    五十一條第五款及同法施行細則第五十二條第一項所明定。
二、本件原告涉嫌於九十年八月間無進貨事實，卻取得百翔電訊
    行及百成公司所開立字軌號碼ＨＦ00000000號等統
    一發票計二張，銷售額合計一、五四一、三一五元（不含稅
    ），充作進項憑證，並申報扣抵銷項稅額，致逃漏營業稅七
    七、０六六元，案經被告所屬岡山稽徵所查獲，經審理結果
    ，因原告已於裁罰處分核定前補報補繳稅款及以書面承認違
    章事實，原處分乃按所漏稅額處原告三倍之罰鍰計二三一、
    一００元（計至百元止）等情，業據兩造分別陳明在卷，復
    有營業人銷售額與稅額申報書、統一發票、原告代表人之談
    話筆錄、被告九十三年度財營業字第八五０九三一００六三
    七號處分書等影本附原處分卷可稽。而原告提起本件訴訟係
    以：本件虛報進項稅額違反行政法之行為係林茂源所為，原
    告委任林茂源處理帳務，於委任處理之範圍內，並無提供任
    何虛報進項稅額之資料，亦無指示林茂源為任何虛報進項稅
    額情事，原告就林茂源虛報進項稅額違反行政法之行為無涉
    ，且非原告注意能力所及，其並無過失責任，依司法院釋字
    第二七五號解釋意旨，不應受罰等語，資為論據。
三、經查，原告對於無進貨，卻取得百翔電訊行及百成公司所開
    立統一發票之事實並不爭執，其所爭執者厥為系爭不實發票
    係由原告委任之至誠會計事務所負責人林茂源所虛開，並自
    行扣抵銷項稅額，該不法行為並不在原告委任及授與代理權
    限範圍內，原告僅委託林茂源辦理營業稅銷售額與稅額申報
    業務及帳務處理等相關作業，原告本身亦為受害者，且無故
    意過失，依據司法院釋字第二七五號解釋意旨，原告自不應
    受處罰。惟按「人民違反法律上之義務而應受行政罰之行為
    ，法律無特別規定時，雖不以出於故意為必要，仍須以過失
    為其責任條件。但應受行政罰之行為，僅須違反禁止規定或
    作為義務，而不以發生損害或危險為其要件者，推定為有過
    失，於行為人不能舉證證明自己無過失時，即應受處罰。」
    業經司法院釋字第二七五號解釋在案。再按「代理人於代理
    權限內，以本人名義所為之意思表示，直接對本人發生效力
    。」、「債務人之代理人或使用人，關於債之履行有故意或
    過失時，債務人應與自己之故意或過失負同一責任。」為民
    法第一百零三條第一項、第二百二十四條前段所規定。本件
    雖屬公法上之事件，然原告委託訴外人林茂源為帳務處理及
    代理申報營業稅額，仍應類推適用上開規定為其責任歸屬之
    認定（最高行政法院九十三年度判字第六一、二三０號等判
    決意旨參照）。查，原告自承九十年間委託訴外人林茂源代
    為記帳及申報營業稅，則林茂源所為虛報進項稅額之行為，
    依法直接對原告發生效力，原告應就其代理人林茂源之故意
    過失負同一責任，自不得主張其無法監督或指揮而免責。且
    依營業稅法第三十五條第一項規定，申報營業稅銷售額及報
    繳營業稅為營業人之法定義務，故原告委託林茂源代辦稅務
    申報，就其選任監督及林茂源有無據實依法辦理，自應善盡
    注意義務及負督導之責。原告既自認其未具稅務專業，則當
    以具稅務專業而擁有國家證照並受法令監督之會計師為其委
    任首選，原告捨此不由，卻委任未具會計師資格之代理記帳
    業者林茂源代辦稅務申報，已有不當；況且營業稅額之計算
    ，僅以銷項稅額減進項稅額即為其應納稅額，而其各期之銷
    項及進項稅額只須核對憑證（如發票），即可得知，並無需
    會計或稅務之專業知識，則原告以其未具稅務專業而無法監
    督稅務申報為由，顯係卸責之詞，要無足取。再者，林茂源
    申報上開營業稅後僅傳真「高雄縣政府營業人銷售額與稅額
    申報書收執聯」給原告，而原告亦未要求林茂源提出該收執
    聯原本核對，致該違章情事未能及時查覺，直至被告查獲後
    始發現有前揭違章事實，亦據原告陳明在卷。又原告未將該
    「高雄縣政府營業人銷售額與稅額申報書收執聯」原本留置
    於營業場所，除已違反稅捐稽徵機關管理營利事業會計帳簿
    憑證辦法第二十五條之規定外，亦徒增林茂源變造收執聯以
    侵占稅款之機會，足認原告於委託林茂源申報營業稅之過程
    中，未善盡注意義務及業務監督之責，顯有過失，依前揭司
    法院釋字第二七五號解釋意旨，自應受罰。
四、按「說明：．．．二、為符合司法院大法官會議釋字第三三
    七號解釋意旨，對於營業人取得非實際交易對象所開立之統
    一發票作為進項憑證申報扣抵銷項稅額之案件，應視情節，
    分別依下列原則處理．．．(二)取得虛設行號以外其他非實際
    交易對象開立之憑證申報扣抵案件：1.無進貨事實者：因其
    並無進貨及支付進項稅額之事實，其虛報進項稅額，逃漏稅
    款，應依營業稅法第五十一條第五款規定補稅並處罰。」為
    財政部八十三年七月九日台財稅字第八三一六０一三七一號
    函所明釋。查財政部上述函釋係上級機關為下級機關在執行
    職務時所為之解釋，性質上屬行政規則；其內容係闡明法規
    之原意，核與我國現行營業稅係屬加值型營業稅之特性暨司
    法院釋字第三三七號解釋意旨相符，爰予援用。又財政部九
    十三年三月二十九日修正之「稅務違章案件裁罰金額或倍數
    參考表」，就營業稅法第五十一條第五款規定「虛報進項稅
    額者」，如其違章情形為「無進貨事實者」，按所漏稅額處
    七倍之罰鍰，但於裁罰處分核定前已補繳稅款及以書面或於
    談話筆（紀）錄中承認違章事實者，處三倍之罰鍰。而財政
    部頒發之「稅務違章案件裁罰金額或倍數參考表」係行政規
    則之一種，乃財稅主管機關基於使其下級辦理裁罰機關對違
    章案件之裁罰金額或倍數有一客觀之標準可資參考，避免專
    斷或有輕重之差別待遇，僅就執行母法之細節性、技術性事
    項加以具體明確規定，尚未逾越立法裁量範圍。且按行政裁
    量事項，若無逾越權限或濫用權力情事，應非行政法院所得
    審究之範圍（改制前行政法院八十年度判字第四三二號判決
    參照）。蓋法律既許可行政機關有選擇或判斷之自由，則其
    所作成之處置，在法律上之評價均屬相同，除因裁量瑕疵之
    情形，已影響裁量處分之合法性而構成違法外，僅發生適當
    與否問題，而不構成違法，行政法院係以執行法的監督為職
    責，自不宜行使審查權限。是本件被告依上開法令規定，並
    參考財政部頒發之前揭「稅務違章案件裁罰金額或倍數參考
    表」在法定範圍內，按原告所漏稅額七七、０六六元，處三
    倍罰鍰計二三一、一００元（計至百元止），並無違誤。
五、再按「．．．二、稅務違章案件符合減輕或免予處罰標準者
    適用該標準，不適用本表。．．．四、本表訂定之裁罰金額
    或倍數未達稅法規定之最高限或最低限，而違章情節重大或
    較輕者，仍得加重或減輕其罰，至稅法規定之最高限或最低
    限為止，惟應於審查報告敘明其加重或減輕之理由。」為財
    政部發布之稅務違章案件裁罰金額或倍數參考表使用須知第
    二點、第四點所明定。又「依營業稅法第五十一條規定應處
    罰鍰案件，其漏稅金額符合下列規定者，免予處罰：一、每
    期所漏稅額在新台幣一千元以下者。二、海關代徵營業稅之
    進口貨物，其所漏稅額在新台幣五千元以下者。依營業稅法
    第五十一條規定應處罰鍰案件，有下列情事之一者，減輕或
    免予處罰：一、使用媒體申報之營業人，因登錄錯誤，其多
    報之進項稅額占該期全部進項稅額之比率及少報之銷項稅額
    占該期全部銷項稅額之比率，均在百分之五以下者，免予處
    罰。二、使用媒體申報之營業人，因登錄錯誤，其多報之進
    項稅額占該期全部進項稅額之比率及少報之銷項稅額占該期
    全部銷項稅額之比率，均在百分之七以下，除符合前款規定
    者外，按所漏稅額處０．五倍之罰鍰。三、申報書短報、漏
    報銷售額，致短、漏報營業稅額，而申報時檢附之統一發票
    明細表並無錯誤或短、漏載者，按所漏稅額處０．五倍之罰
    鍰。四、營業人依兼營營業人營業稅額計算辦法規定，於每
    期或每年度最後一期按當期或當年度不得扣抵比例調整計算
    稅額時，因計算錯誤，致短、漏報稅額者，按所漏稅額處０
    ．五倍之罰鍰。」行為時稅務違章案件減免處罰標準第十四
    條定有明文。查，本件原告九十年八月之營業稅，因虛報進
    項稅額，致逃漏營業稅七七、０六六元，其當期所漏稅額在
    一千元以上，且其虛報進項稅額，並非因登錄錯誤或計算錯
    誤所致，核與上開規定得減輕或免予處罰之要件不符，自不
    得援引上開規定，減輕或免除原告之處罰。又依上開稅務違
    章案件裁罰金額或倍數參考表使用須知第四點固規定，該參
    考表訂定之裁罰金額或倍數未達稅法規定之最高限或最低限
    ，而違章情節重大或較輕者，仍「得」加重或減輕其罰，至
    稅法規定之最高限或最低限為止。然縱使原告主張其違章情
    節較輕屬實，依上開規定，亦屬「得」減輕其罰，而非「應
    」減輕其罰，至於應否減輕其罰，乃屬被告之權限，應由被
    告視個案之具體情況，加以審酌決定；故本件被告審酌原告
    違章情節後，縱未依上開規定減輕其罰，亦難謂被告有何違
    法之處。又原告主張類似案件，財政部台灣省北區國稅局依
    「稅務違章案件裁罰金額或倍數參考表使用須知」第四點規
    定最低限減輕處罰一倍，並提出台北高等行政法院八十九年
    度訴字第九七八號及九十二年度訴字第一九九七號判決書為
    證。然上開案件裁罰倍數，為財政部台灣省北區國稅局審酌
    具體個案之情形，所為之裁量，該處分乃為個案之認定及適
    用法令，對本件並不具拘束力。至於原告主張本院九十年度
    訴字第五五三號判決亦持相同見解，將再訴願決定、訴願決
    定及原處分（即復查決定）均撤銷。然查，上開本院判決經
    該案被告台南市稅捐稽徵處上訴後，已經最高行政法院以九
    十一年度判字第一八０二號判決將上開本院判決廢棄，並駁
    回該案原告之訴。是原告主張被告應依上開規定減輕或免予
    處罰，尚非可採。
六、綜上所述，原告之主張，既不足取，本件被告依營業稅法第
    五十一條第五款規定，裁處原告所漏稅額三倍罰鍰計二三一
    、一００元（計至百元止），並無違誤；訴願決定予以維持
    ，亦無不合；原告起訴意旨求為撤銷，為無理由，應予駁回
    。
七、據上論結，本件原告之訴為無理由，依行政訴訟法第一百九
    十五條第一項後段、第九十八條第三項前段，判決如主文。
中　　華　　民　　國　　94　　年　 　9　　月　 14  　 日
                  第三庭審判長法  官　邱政強
                              法  官　詹日賢
                              法  官　李協明
以上正本係照原本作成。
如不服本判決，應於判決送達後20日內向本院提出上訴書狀，其
未表明上訴理由者，應於提起上訴後20日內向本院提出上訴理由
書（須按對造人數附繕本）；如於本判決宣示或公告後送達前提
起上訴者，應於判決送達後20日內補提上訴理由書（須附繕本）
。未表明上訴理由者，逕以裁定駁回。
提起上訴應預繳送達用雙掛號郵票7份（每份34元）。
中　　華　　民　　國　　94　　年　 　9　　月　 14  　 日
　　　　　　　　　　　　　　　書記官  周良駿
